宣示判決筆錄
原      告  遠東國際商業銀行股份有限公司


法定代理人  侯金英  
訴訟代理人  吳俞穎  

被      告  盧洲卿  


上列當事人間111年度中小字第2058號請求給付簽帳卡消費款事
件，於中華民國111年6月17日上午9時40分整在臺灣臺中地方法
院臺中簡易庭宣示判決，出席職員如下：
    法      官  林筱涵
    書  記  官  張峻偉
朗讀案由。
法官朗讀主文宣示判決如下：
    主      文
被告應給付原告新臺幣陸萬參仟壹佰捌拾肆元，及其中新臺幣肆
萬伍仟伍佰貳拾元自民國九十六年六月四日起至一○四年八月三
十一日止，按週年利率百分之十九點七一計算之利息，暨自民國
一○四年九月一日起至清償日止，按週年利率百分之十四點九九
計算之利息。
訴訟費用新臺幣壹仟元由被告負擔。
本判決得假執行。 
    事實及理由之要領
一、原告主張：被告於民國93年7月間向原告申請信用卡，取得
    卡號為：0000000000000000號之萬事達信用卡使用，依約被
    告得持信用卡於特約商店簽帳消費，惟應於每月繳款截止日
    （3日）前全數繳清信用卡帳款，否則就尚未清償之帳款應
    給付利息及違約金，循環信用利息按週年利率百分之19.71
    計算。詎被告迄96年4月止，尚積欠原告新臺幣（下同）63,
    184元未清償（含消費款45,520元、手續費4,950元、已到期
    之利息8,814元及違約金3,900元）。為此，爰依信用卡契約
    之法律關係，提起本件訴訟，並聲明如主文第1項所示。
二、上開原告主張之事實，業據其提出信用卡申請書、歸戶基本
    資料查詢、信用卡約定條款、信用卡相關利率/費用一覽表
    、消費繳息總查、信用卡債權計算說明書、消費明細表、欠
    款彙整資料表為證。被告已於相當時期受合法之通知，而於
    言詞辯論期日不到場，亦未提出準備書狀爭執，本院依上開
    證據之調查結果，堪信原告所陳上情為真正，本院即採為判
    決之基礎。從而，原告依信用卡契約之法律關係，請求被告
    給付如主文第1項所示之金額，為有理由，應予准許。
三、訴訟費用負擔及假執行宣告之依據：民事訴訟法第78條、第
    436條之19第1項、第436條之20。
　
民事訴訟法第436條之24第2項：
對於本判決之上訴，非以違背法令為理由，不得為之。
如對本判決上訴，須於判決送達後20日內向本院提出上訴狀，並
須表明原判決所違背之法令及其具體內容與依訴訟資料可認為原
判決有違背法令之具體事實之上訴理由（均須按他造當事人之人
數附繕本）。
中　　華　　民　　國　　111 　年　　6 　　月　　17　　日
                  臺灣臺中地方法院臺中簡易庭
                                  法  官  林筱涵
                                  書記官  張峻偉
以上正本證明與原本無異。
中　　華　　民　　國　　111 　年　　6 　　月　　17　　日
                                  書記官  張峻偉